【裁判字號】    99,聲,713
【裁判日期】    990630
【裁判案由】    確定訴訟費用額
【裁判全文】
臺灣士林地方法院民事裁定               99年度聲字第713號
聲  請  人  財團法人法律扶助基金會
法定代理人  甲○○
代  理  人  乙○○
相  對  人  丙○○
上列聲請人聲請確定訴訟費用額，本院裁定如下：
    主  文
相對人應歸還聲請人之訴訟費用額確定為新臺幣萬元，及自本
裁定送達相對人之翌日起至清償日止，按週年利率百分之五計算
之利息。
    理  由
一、按法院未於訴訟費用之裁判確定其費用額者，第一審受訴法
    院於該裁判有執行力後，應依聲請以裁定確定之；依第一項
    確定之訴訟費用額，應於裁定送達之翌日起，加給按法定利
    率計算之利息，民事訴訟法第91條第1 項、第3 項定有明文
    。次按分會就扶助事件所支出之酬金及必要費用，視為訴訟
    費用之一部；因法律扶助而由分會支出之酬金及必要費用，
    得向負擔訴訟費用之他造請求；分會得對於負擔訴訟費用之
    他造，請求歸還其支出之酬金及必要費用；分會得據受扶助
    人有執行力之執行名義，聲請確定訴訟費用額及強制執行，
    法律扶助法第35條第1 至4 項亦有明定。
二、聲請意旨略以：本院97年度簡字第7 號事件，第三人蔣振華
    及李玉蘭對相對人提起給付票款訴訟（下稱系爭事件），第
    三人蔣振華及李玉蘭因無資力，乃向聲請人臺北分會申請法
    律扶助，經該分會審查後准予法律扶助，指派李宏文律師擔
    任其訴訟代理人，該分會因而支出之律師酬金新臺幣（下同
    ）3 萬元及裁判費9,730 元，共計3 萬9,730 元，應視為該
    事件訴訟費用之一部，為此，依法律扶助法第35條規定聲請
    確定訴訟費用額等語。
三、經查，聲請人就其主張前揭事實，業據提出法律扶助審查表
    、扶助律師接案通知書、預付酬金領款單、訴訟及其他必要
    費用領款單等件附卷為憑，並經本院調卷核閱屬實。又聲請
    人支出之律師酬金，經核亦無過高之情。揆諸首揭規定，聲
    請人為系爭扶助事件所支出之第一審律師酬金及必要費用，
    即應視為訴訟費用之一部，得向負擔訴訟費用之相對人請求
    歸還，並得聲請確定訴訟費用額。至於聲請人聲請確定之費
    用額方面，經核，系爭事件確定判決已同時諭知確定訴訟費
    用額1 萬6,980 元，包含第一審裁判費1 萬4,860 元及公示
    送達登報費2,120 元，業經本院調閱系爭事件卷宗予以查明
    。是聲請人所指支出裁判費9,730 元部分，已為系爭事件判
    決所確定，自不得重複聲請確定。經核算後，聲請人得請求
    相對人歸還之訴訟費用額應為3 萬元（即支出之律師酬金3
    萬元），及自裁定送達翌日起至清償日止，按法定利率即年
    息5%計算之利息。
四、爰裁定如主文。
中    華    民    國    99    年    6     月    30    日
                  民事第三庭  法  官  施月燿
以上正本證明與原本無異。
如對本裁定抗告，應於裁定送達後10日內向本院提出抗告狀。
中    華    民    國    99    年    7     月    1     日
                              書記官  吳昀蔚

司法院資訊處製作；財團法人民間司法改革基金會備份。
